【裁判字號】    95,上易,531
【裁判日期】    950524
【裁判案由】    竊盜
【裁判全文】
臺灣高等法院刑事判決                 95年度上易字第531號
    上  訴  人
    即  被  告  丙○○
上列上訴人因竊盜案件，不服臺灣板橋地方法院94年度簡上字第
520號，中華民國94年12月14日第一審判決（起訴案號：臺灣板
橋地方法院檢察署94年度偵字第5935號），及移送併案審理（94
年度偵字第13576號、第14210號、第19362號、第18064 號、95
年度偵字第5316號），提起上訴，本院判決如下：
    主  文
原判決撤銷。
丙○○連續竊盜，累犯，處有期徒刑壹年貳月，扣案鑰匙壹支沒
收。
    事  實
一、丙○○曾於民國85年間因違反肅清煙毒條例案件，經臺灣板
    橋地方法院判處有期徒刑三年三月確定，執行至86年10月17
    日假釋出監付保護管束，復因另案通緝撤銷前案假釋執行殘
    刑有期徒刑一年九月四日，並於89年12月16日執行完畢；又
    於91年9月間，因違反毒品危害防制條例案件，經臺灣板橋
    地方法院判處有期徒刑一年六月確定，再於同年11月間，因
    竊盜案件，經臺灣板橋地方法院判處拘役五十九日確定，本
    罪接續上開毒品案件執行，於93年7月27日假釋出監付保護
    管束，並於93年10月6日假釋縮刑期滿執行完畢。猶不知悔
    改，基於意圖為自己不法之所有概括犯意，自94年4月6日起
    至10月31日止期間，連續以徒手之方式，在臺北縣泰山鄉○○路、新莊市○○街、泰山鄉○○○街、泰山鄉○○路等處
    ，竊取己○○、乙○○、甲○、戊○○、丁○○及庚○○等
    人之白鐵板3塊、挖土機導輪1組、車號NJS—○七五號重型
    機車1輛、電纜線1捆、電焊機1台及挖土機用鐵心3支等財物
    ，得手後 (竊盜之時間、地點、竊盜方式及所竊得之財物均
    詳附表)，嗣於94年4月6日上午5時35分許在臺北縣泰山鄉○○路2段214巷18弄35五號前（附表編號一）、5月9日下午1
    時50分許在明志路3段145巷34弄28號前（附表編號二）、8
    月22日上午7時40分許在明志路2段273巷16弄13號前（附表
    編號三）、10月17日下午4時10分許在臺北縣新莊市○○路
    150號（附表編號四）、10月19日上午10時50分許在臺北縣
    泰山鄉○○○街170號前面（附表編號五）分別為警查獲、
    於94年10月31日下午15時30分為庚○○發覺並於同年11月1
    日通知被告之母張林玉麗到案指認（附表編號六），並於附
    表編號三查獲時扣得丙○○所有供竊盜所用之鑰匙1支。
二、案經臺北縣政府警察局新莊分局移送臺灣板橋地方法院檢察
    署檢察官偵查起訴，並經臺灣板橋地方法院檢察署移請併案
    審理。
    理  由
一、被告丙○○經合法傳喚未到庭，惟據其於警詢、偵查，及原
    審對於上揭竊盜犯行均坦承不諱，核與被害人己○○於警詢
    、偵查中，被害人庚○○於警詢，證人張林玉麗於警詢時之
    指認，證人乙○○、甲○、戊○○及丁○○等人於警詢中之
    指述情節相符合，復有卷附贓證物認領保管單1紙、贓證物
    照片2幀（附表編號1白鐵板3塊）、監視錄影帶翻拍照片6幀
    （附表編號2之事實）、贓證物認領保管單1紙、贓證物照片
    2 幀（附表編號3重型機車）、監視錄影帶翻拍照片6幀（附
    表編號4之事實）及贓證物認領保管單1紙、贓證物照片2幀
    （附表編號5電焊機一台）、監視錄影帶翻拍照片8幀（附表
    編號6之事實）、可按，並有扣案機車鑰匙1支足證，被告自
    白與事實相符合，事證明確，犯行堪以認定，應依法論科。
二、核被告所為，係犯刑法第320條第1項之竊盜。被告先後六次
    之犯行，時間緊接，方法相同，觸犯構成要件相同之罪名，
    顯係基於概括之犯意反覆為之，應論以連續犯之一罪，並加
    重其刑。按刑法上竊盜罪既遂未遂區分之標準，係採權力支
    配說，即行為人將竊盜之客體，移入一己實力支配之下者為
    既遂：若著手於竊盜，而尚未脫離他人之持有，或未移入一
    己實力支配之下者，則為未遂，此有最高法院84年度台上字
    第2256號判決可資參照。查被告於94年4月6日上午5時30分
    許（即附表編號一之事實），已將所竊取之白鐵板3塊安妥
    放置於其所騎乘之上開機車上，足認被告已將所竊取之物置
    於自己實力支配之下，而屬竊盜既遂，公訴人認被告所為係
    犯刑法第320條第1項、第3項之竊盜未遂罪，容有誤會，惟
    因未遂，並非獨立之犯罪，僅係犯罪狀態，不生變更法條問
    題；另檢察官聲請簡易判決處刑書雖未載明附表編號2至6之
    被告竊盜之犯罪事實（即檢察官移送併案審理之94年度偵字
    第13576號、第14210號、第19362號、95年度偵字第5316 號
    ；第18064號部分，不含第19362號卷所載竊取ＣＵ—○二一
    一號自用小客車部分，詳下述），惟此等事實，與已經起訴
    之犯罪事實（即94年度偵字第5935號）有裁判上一罪之連續
    犯關係，為起訴之效力所及，本院自應併予審究，併此敘明
    。被告曾於85年間因違反肅清煙毒條例案件，經臺灣板橋地
    方法院判處有期徒刑三年三月確定，執行至86年10月17 日
    假釋出監付保護管束，復因另案通緝撤銷前案假釋執行殘刑
    有期徒刑一年九月四日，並於89年12月16日執行完畢；又於
    91年9月間，因違反毒品危害防制條例案件，經臺灣板橋地
    方法院判處有期徒刑一年六月確定，再於同年十一月間，因
    竊盜案件，經臺灣板橋地方法院判處拘役五十九日確定，本
    罪接續上開毒品案件執行，於93年7月27日假釋出監付保護
    管束，並於93年10月6日假釋縮刑期滿執行完畢，此有卷附
    被告前案紀錄表可按，其於五年以內再犯有期徒刑以上之罪
    ，為累犯，應依同法第47條規定，加重其刑，並遞加重之。
    原審審理結果據以論罪科刑固非無見，惟就被告所犯如附表
    編號6併辦之竊盜事實部分，未及審酌，尚有未合，被告上
    訴指摘至此，為有理由，應由本院予以撤銷改判。爰審酌被
    告正值壯年，不思以正途取財，屢犯竊盜，危害社會治安，
    然所得財物價值非鉅，且犯後態度尚稱良好，已有悔悟之意
    等一切情狀，量處如主文第二項所示之刑。末查，扣案之鑰
    匙1支，係供被告犯罪所用之物，為被告所有，業據其供明
    在卷，應依刑法第38條第1項第2款之規定，沒收之。
三、另檢察官移送併案審理意旨略以（即94年度偵字第19362號
    卷所載被告竊取ＣＵ—○二一一號自用小客車部分）：被告
    於94年9月18日中午12時許，在臺北縣泰山鄉○○路○段273
    巷14弄12號前，竊取其兄張勝峰同居女友吉美燕所有車號Ｃ
    Ｕ—○二一一號自用小客車一部，因認被告涉犯刑法第320
    條第1項之竊盜罪嫌云云，惟按刑法上之竊盜罪，須意圖為
    自己或第三人不法之所有，而竊取他人所有物，為其成立要
    件，若行為人祇因暫時之使用而取得之，用後即行歸還，既
    欠缺意思要件，自難以竊盜罪責相繩，有最高法院71年度台
    上字第7031號判決足供參照。訊據被告堅詞否認有竊取其兄
    張勝峰同居女友吉美燕所有車號ＣＵ—○二一一號自用小客
    車之犯行，辯稱：吉美燕係伊兄之同居人，並育有一子，對
    於吉美燕所有車號ＣＵ—○二一一號自用小客車，伊僅係取
    之使用，並於取用後駛還吉美燕等語，核與證人吉美燕於警
    詢中之證詞：「他（丙○○）是我男友張勝峰之弟弟，．，
    我男友將車子鑰匙放在客廳桌上，可能是丙○○自行拿去使
    用的，．。他用完車子回來後，我還在睡覺。」等語相符，
    被告與吉美燕相熟，雖於取用其所之自用小客車前後並未先
    行告知，惟其使用後已經返還，衡之一般情理，難認被告取
    用時係基於不法所有之意圖而為，依上揭最高法院判決意旨
    所示，既欠缺意思要件，自難以竊盜罪責相繩，此部分與上
    揭判決有罪事實，即無裁判上一罪之連續犯關係，又未經起
    訴，本院無從併辦，自應退由檢察官依法處理，附此敘明。
四、被告經合法傳喚無正當理由不到庭，爰不待其陳述逕行判決
    。
據上論斷，應依刑事訴訟法第369條第1項前段、第364條、第299
條第1項前段、第371條，刑法第56條、第320條第1項、第47條，
第38條第1項第2款，罰金罰鍰提高標準條例第1條前段，判決如
主文。
本案經檢察官郭啟東到庭執行職務。
中    華    民    國    95    年    5    月     24    日
                  刑事第十六庭審判長法  官  葉騰瑞
                                    法  官  趙功恒
                                    法  官  莊明彰
以上正本證明與原本無異。
不得上訴。
                                    書記官  周素秋
中    華    民    國    95    年    5     月    24    日
附錄：本案論罪科刑法條全文
刑法第320條第1項
意圖為自己或第三人不法之所有，而竊取他人之動產者，為竊盜
罪，處 5 年以下有期徒刑、拘役或 500 元以下罰金。
附表
~do;
┌────┬─────┬─────┬────┬───────────────┬─────┐
│編號    │ 竊盜時間 │ 竊盜地點 │ 被害人 │           竊盜方式           │  所得財物│                                                          │
├────┼─────┼─────┼────┼───────────────┼─────┤
│１      │94年4月6日│臺北縣泰山│己○○  │被告丙○○趁四下無人注意之際，│白鐵板3塊 │          │
│（本案）│上午5時30 │鄉○○路2 │        │以徒手竊取己○○所有置於左址門│（值新台幣│
│94年度偵│分許      │段214巷18 │        │前之右列物品，並載於其所騎乘不│8000元）  │
│字第5935│          │弄5號前   │        │知情之兄張勝峰所有車號GFF-966 │          │
│號      │          │          │        │號重型機車腳踏板上，而置於自己│          │
│        │          │          │        │實力支配之下。                │          │
│        │          │          │        │                              │          │
├────┼─────┼─────┼────┼───────────────┼─────┤
│２      │94年5月7日│臺北縣泰山│乙○○  │被告丙○○趁四下無人注意之際，│挖土機導輪│
│（併案）│上午9時26 │鄉○○路3 │        │以徒手拿取方式竊取乙○○所有之│1組       │
│94年度偵│分許      │段145巷34 │        │右列物品，並載於其所騎乘車號CI│          │
│字第1357│          │弄28號前  │        │E-879號重型機車腳踏板上，而置 │          │
│6號     │          │          │        │於自己實力支配之下。          │          │
│        │          │          │        │                              │          │
├────┼─────┼─────┼────┼───────────────┼─────┤
│３      │94年8月22 │臺北縣泰山│甲○    │被告丙○○趁四下無人注意之際，│車號NJS-07│
│（併案）│日上午6時3│鄉○○路2 │        │以自備鑰匙1支竊取甲○所有之右 │5號重型機 │
│ 94年度 │0分許     │段2 73巷16│        │列車輛。                      │車1部     │
│偵字第14│          │弄內（併案│        │                              │          │
│210號   │          │意旨書誤載│        │                              │          │
│        │          │6弄口，應 │        │                              │          │
│        │          │予更正）  │        │                              │          │
│        │          │          │        │                              │          │
├────┼─────┼─────┼────┼───────────────┼─────┤
│４      │94年9月18 │臺北縣新莊│戊○○  │被告丙○○駕駛上開於同日所竊車│電纜線1 捆│
│（併案）│日下午3時2│市○○街82│        │輛途經左址時，以徒手竊取戊○○│（長100公 │
│ 94年度 │分許      │巷14號前  │        │所有右列之物。                │尺）      │
│偵字第19│          │          │        │                              │          │
│362號   │          │          │        │                              │          │
│        │          │          │        │                              │          │
├────┼─────┼─────┼────┼───────────────┼─────┤
│５      │94年10月19│臺北縣泰山│丁○○  │被告丙○○趁四下無人注意之際，│電焊機1台 │
│（併案）│日上午10時│鄉○○○街│        │以徒手竊取丁○○所有車號TM-887│（含配件1 │
│94年度偵│50分      │170號對面 │        │7號（併案意旨書誤載HEM-467號）│組）      │
│字第1806│          │          │        │自小貨車內之右列之物，並將之置│          │
│4號     │          │          │        │於所騎乘車號HEM-467號重型機車 │          │
│        │          │          │        │腳踏板上，而置於自己實力支配之│          │
│        │          │          │        │下。                          │          │
├────┼─────┼─────┼────┼───────────────┼─────┤
│６      │94年10月31│臺北縣泰山│庚○○  │被告丙○○趁四下無人注意之際，│挖土機用鐵│
│（併案）│日下午15時│鄉○○路24│        │以徒手竊取庚○○所有之挖土機用│心3支（值 │
│95年度偵│33分許    │5號       │        │鐵心3支置，並將之置於其妹所有 │新台幣9000│
│字第5316│          │          │        │之機車腳踏板上，而置於自己實力│元）      │
│號      │          │          │        │支配之下。                    │          │
└────┴─────┴─────┴────┴───────────────┴─────┘
附錄：本案論罪科刑法條全文


司法院資訊處製作；財團法人民間司法改革基金會備份。
